【裁判字號】    98,訴,1738
【裁判日期】    990224
【裁判案由】    妨害風化
【裁判全文】
臺灣高雄地方法院刑事判決              98年度訴字第1738號
公  訴  人  臺灣高雄地方法院檢察署檢察官
被      告  甲○○
上列被告因妨害風化案件，經檢察官提起公訴（98年度偵字第
22761號），本院判決如下：
    主  文
甲○○犯圖利容留性交罪，處有期徒刑參月，如易科罰金，以新
臺幣壹仟元折算壹日。
    事  實
一、甲○○係址設高雄市三民區○○○路258 號家庭理髮店之負
    責人，基於意圖使女子與他人為性交行為而容留以營利之犯
    意，於民國98年7 月29日19時40分許，容留其所僱用之女理
    髮師乙○○與進入上開理髮店消費之男客丁○○在該理髮店
    4 樓房間內從事性交易，性交易內容為乙○○為丁○○口交
    ，再讓丁○○以陰莖插入乙○○陰道之性交行為，雙方言明
    丁○○需給付新臺幣（下同）1500元之代價，事後甲○○可
    從中分得200 元，藉此方式以營利。嗣於同日20時20分許，
    乙○○與丁○○正在為性交行為時，即為警前往上開理髮店
    實施臨檢而查獲，並當場扣得使用過之保險套1 枚。
二、案經高雄市政府警察局三民第二分局報告臺灣高雄地方法院
    檢察署檢察官偵查起訴。
    理  由
一、證據能力之認定：
  (一)證人乙○○於警詢之供述：
    按被告以外之人於審判外之言詞或書面陳述，除法律有規定
    者外，不得作為證據，刑事訴訟法第159 條第1 項固有明文
    。惟按被告以外之人於檢察事務官、司法警察官或司法警察
    調查中所為之陳述，與審判中不符時，其先前之陳述具有較
    可信之特別情況，且為證明犯罪事實存否所必要者，得為證
    據，刑事訴訟法第159 條之2 亦有明文。證人乙○○於警詢
    中之陳述，與審判中所述未盡相符，本院以其警詢中陳述，
    未與被告同庭接受訊問，較無人情壓力，且未受外界之污染
    ，較少權衡利害關係，依其陳述之客觀環境及條件，具有可
    信之特別情況，且為證明被告犯罪存否所必要，依刑事訴訟
    法第152 條之2 規定，應有證據能力。 
  (二)證人丁○○於偵訊之供述：
    按被告以外之人於偵查中向檢察官所為之陳述，除顯有不可
    信之情況者外，得為證據，刑事訴訟法第159 條之1 第2 項
    定有明文。立法者係以現階段刑事訴訟法規定檢察官代表國
    家偵查犯罪、實施公訴，依法有訊問被告、證人、鑑定人之
    權，且實務運作時，偵查中檢察官向被告以外之人所取得之
    陳述，原則上均能遵守法律規定，不致違法取供，其可信性
    甚高，為兼顧理論與實務，而對被告以外之人於偵查中向檢
    察官所為之陳述，除顯有不可信之情況者外，得為證據（最
    高法院95年度臺上字第6675號判決意旨參照）。證人丁○○
    於偵查中以證人身分向檢察官具結所為之陳述，性質上雖屬
    傳聞證據，惟證人丁○○業於本院以證人身分到庭具結作證
    ，並接受交互詰問，對被告詰問、對質之權利並未剝奪；且
    司法實務運作上，咸認偵查中檢察官向被告以外之人所取得
    之陳述，原則上均能遵守法律規定，不致違法取供，其可信
    性極高，因而明定除顯有不可信之情況者外，得為證據。而
    證人丁○○於本院審理時未曾提及檢察官在偵查時有何不法
    取供之情形，亦無證據顯示其偵訊之陳述係遭受強暴、脅迫
    、詐欺、利誘等外力干擾情形，或在影響其心理狀況致妨礙
    其自由陳述等顯不可信之情況下所為，是應認證人丁○○已
    具結之偵訊陳述具證據能力。 
  (三)本判決所引用認定被告犯有本件犯行之其餘傳聞證據：
    按被告以外之人於審判外之陳述，雖不符刑事訴訟法第159
    條之1 至第159 條之4 之規定，而經當事人於審判程序同意
    作為證據，法院審酌該言詞陳述或書面陳述作成時之情況，
    認為適當者，亦得為證據；當事人於法院調查證據時，知有
    第159 條第1 項不得為證據之情形，而未於言詞辯論終結前
    聲明異議者，視為有前項之同意，同法第159 條之5 亦有明
    文。本判決所引下列屬於審判外陳述之證據，被告甲○○及
    檢察官除上開有爭執部分外，於本院言詞辯論終結前，就知
    有第159 條第1 項不得為證據之情形，均未聲明異議，且本
    院審酌該證據作成情況均無不適當之情形，是依上開規定，
    均有證據能力。
二、認定事實所憑證據及理由：
    訊據被告矢口否認有前揭犯行，辯稱：伊店內只有純理髮及
    純按摩，小姐從事性交易是個人行為，與理髮店無關云云。
    經查：
  (一)被告係址設高雄市三民區○○○路258 號家庭理髮店之負責
    人，98年7 月29日19時40分許，被告僱用之女理髮師乙○○
    與進入家庭理髮店消費之男客丁○○在該理髮店4 樓房間內
    性交之際，為警前往家庭理髮店實施臨檢而查獲，並當場扣
    得使用過之保險套1 枚等情，業據證人乙○○、丁○○於警
    詢及偵訊時證述甚詳（偵卷第9 ～10頁、第12頁、第40～42
    頁、第53～54頁），復有高雄市政府警察局三民第二分局第
    一組臨檢記錄表、高雄市政府警察局三民第二分局扣押筆錄
    、扣押物品目錄表、查獲現場照片在卷可稽（偵卷第14～17
    頁、第23～26頁），並扣得使用過之保險套1 枚可資佐證，
    且為被告所不爭執（本院審訴卷第19頁），此部分之事實應
    堪認定。
  (二)證人乙○○於警詢時證稱：本件性交易價錢1,500 元，伊實
    得1,300 元，被告抽取200 元等語（偵卷第9 頁），核與證
    人丁○○於警詢時證稱：伊於經警查獲當日晚上進入家庭理
    髮店內，被告在櫃檯主動說樓上有按摩並可從事性行為等服
    務，乙○○便帶伊至4 樓房間，言明全套性交易服務代價
    1,500 元；性交過程中，乙○○有先口交，嗣再戴上保險套
    性交，整個過程約5 分鐘，伊尚未射精，警方即上樓臨檢，
    伊還來不及穿上衣褲，現場床邊被警方查獲剛使用過之保險
    套1 枚，尚未付錢給乙○○等語（偵卷第12頁），及證人丁○○於偵訊時證稱：伊在家庭理髮店4 樓與乙○○為性交易
    ，說好代價是1,500 元，伊之生殖器有插入乙○○之陰道，
    尚未射精，警察就來敲門，錢還沒付等語（偵卷第53～54頁
    ），均大致相符，佐以被告為家庭理髮店之實際負責人乙節
    ，業據其供承屬實已如前述，則被告對於證人乙○○與證人
    丁○○於前揭時、地為性交易行為，殊難諉為不知。況證人
    即本件查獲員警丙○○於本院審理時證稱：進入家庭理髮店
    查緝當時被告在櫃檯，伊有看到被告與客人在對話，伊表明
    身分要臨檢時，被告先跟伊說樓上沒人，經伊要求後始帶伊
    上樓；家庭理髮店1 樓到2 樓之間有鐵門鎖著，是被告拿鑰
    匙打開等語（本院訴字卷第51～55頁），核與證人丁○○於
    偵訊時證稱：當天進入店內，當時被告坐在櫃檯等語（偵卷
    第54頁）相符，足認被告不僅對男客至家庭理髮店消費型態
    知之甚詳，甚且以鐵門鑰匙管控出入家庭理髮店1 樓到2 樓
    之人員，衡情，若被告對證人丁○○與證人乙○○在家庭理
    髮店4 樓房間內所為確無所悉，應無特別以上鎖之鐵門管控
    家庭理髮店1 樓通往2 樓通道之必要。足徵被告明知證人丁○○至家庭理髮店消費係從事性交易無訛。
  (三)證人乙○○於本院審理時先證稱：1 次性交易要1,500 元，
    是丁○○自己說的等語（本院訴字卷第22頁），旋改稱：伊
    有說1,500 元是伊個人的，與被告完全無關等語（本院訴字
    卷第23頁），核均與其於警詢、偵訊時之證述迥異，其證詞
    前後反覆，是否可信，已非無疑。又其雖於本院審理時證稱
    ：被告僱請伊到家庭理髮店是從事剃頭、推拿；伊與丁○○
    在4 樓為口交時，被告不在場，伊是偷做的等語（本院訴字
    卷第22～26頁），惟其於本院審理時另證稱：伊之前從事資
    源回收，並未從事剃頭或推拿之工作等語（本院訴字卷第25
    ～26頁），衡情，倘被告僱請證人乙○○到家庭理髮店確係
    單純從事剃頭、推拿等工作，應無僱請從無任何剃頭、推拿
    經驗之證人乙○○之理，益徵被告提供場地僱請證人乙○○
    在家庭理髮店工作，係基於意圖營利而容留性交之意思，而
    為前揭行為甚明。是被告前揭所辯應係臨訟圖卸之詞，殊無
    足採。 
  (四)綜上所述，本件事證明確，被告犯行明確，應予依法論科。
三、論罪科刑：
    按刑法第231 條第1 項所稱「容留」，係指收容留置，提供
    性交或猥褻之場所。核被告所為，係犯刑法第231 條第1 項
    意圖使女子與他人為性交之行為，而容留以營利罪。爰審酌
    被告為圖私利，容留店內服務小姐與男客為性交行為，破壞
    社會善良風氣，法紀觀念淺薄，衡之僅查獲犯行1 次，情節
    尚非重大等一切情狀，量處如主文所示之刑，並諭知易科罰
    金之折算標準如主文所示，以資儆懲。至扣案之已使用過保
    險套1 枚，並無證據證明確係被告所有，爰不予宣告沒收，
    附此敘明。
據上論斷，應依刑事訴訟法第299 條第1 項前段，刑法第231 條
第1 項、第41條第1 項前段，刑法施行法第1 條之1 ，判決如主
文。
本案經檢察官李怡增到庭執行職務。
中    華    民    國    99    年    2     月    24    日

                  刑事第十六庭  審判長法  官  曾逸誠
                                      法  官  王靖茹
                                      法  官  姚水文
以上正本證明與原本無異。
如不服本判決應於收受送達後10日內向本院提出上訴書狀，並應
敘述具體理由；如未敘述上訴理由者，應於上訴期間屆滿後20日
內向本院補提理由書（均須按他造當事人之人數附繕本）「切勿
逕送上級法院」。
中    華    民    國    99    年    2     月    24    日
                                       書記官  何慧娟
附錄本案論罪科刑法條：
中華民國刑法第231 條第1 項
意圖使男女與他人為性交或猥褻之行為，而引誘、容留或媒介以
營利者，處5 年以下有期徒刑，得併科10萬元以下罰金。

司法院資訊處製作；財團法人民間司法改革基金會備份。
